# 母公司向子公司销售并开具普通发票，合并报表如何抵消不能抵扣的税额

提问人：dwx 时间：2016-09-20 17:56:48
母公司有一批二手产品（存货），按简易办法开3%的增值税普通发票给子公司，子公司以价税合计金额入固定资产，在做合并报表时，如何抵消不能抵扣的税额？

回答人：chenyiwei
此类合并报表范围内的内部交易形成的无法抵扣的增值税额，在合并报表层面应转入管理费用处理。表明这是由于管理层的决策导致了额外的经济利益流出。

提问人：dwx 时间：2016-09-21 09:05:30
谢谢陈版，再请问一下，这种处理有没有相关的准则依据可以参考？

回答人：chenyiwei
基于合并报表层面的一体化原则得出。